【裁判字號】    94,上易,400
【裁判日期】    950607
【裁判案由】    違反毒品危害防制條例
【裁判全文】
臺灣高等法院臺南分院刑事判決         94年度上易字第400號
  上  訴  人
  即  被  告  甲 ○ ○
上列上訴人因違反毒品危害防制條例案件，不服臺灣雲林地方法
院94年度易字第265號中華民國94年7月22日第一審判決（起訴案
號：臺灣雲林地方法院檢察署94年度核退毒偵字第38號），提起
上訴，本院判決如下：
    主  文
上訴駁回。
    事  實
一、甲○○前因施用毒品案件，經臺灣雲林地方法院以民國（下
    同）八十八年度毒聲字第六五○號裁定送觀察勒戒後，認有
    繼續施用毒品傾向，而以八十八年度毒聲字第七六○號令入
    戒治處所強制戒治，並經臺灣雲林地方法院檢察署於八十九
    年九月十九日以八十九年度戒毒偵字第一三二號為不起訴處
    分確定。嗣又因施用毒品案件，經臺灣雲林地方法院於九十
    年十一月三十日以九十年度易字第七七三號判處有期徒刑七
    月，並經本院於九十一年六月十二日以九十一年度上易字第
    一三六號判決駁回上訴確定，於九十二年四月二十九日入監
    服刑，於九十二年十一月二十八日因縮刑期滿執行完畢。詎
    甲○○仍不知悔改，復基於施用第二級毒品安非他命之犯意
    ，於九十三年九月六日前九十六小時（原審判決漏載「九十
    六小時內」，應予更正）內之某時，在其位於雲林縣莿桐鄉
    大美村大美八十三之一號住處，以將第二級毒品安非他命置
    於鋁箔紙上燒烤之方式，施用安非他命一次。嗣經警於同日
    下午八時二十分持搜索票至其上開住處搜索而查獲，並扣得
    第二級毒品安非他命一包（淨重0.8794公克，取樣0.0728公
    克，餘0.8066公克）。
二、案經雲林縣警察局斗六分局報請臺灣臺南地方法院檢察署檢
    察官偵查起訴。
    理  由
一、本件被告甲○○經合法傳喚，雖未到庭，惟查：
  (一)本件被告甲○○確有於九十三年九月六日前九十六小時內之
    某時，在其位於雲林縣莿桐鄉大美村大美八十三之一號住處
    ，以將第二級毒品安非他命置於鋁箔紙上燒烤之方式，施用
    安非他命一次；嗣經警於同日下午八時二十分持搜索票至其
    上開住處搜索而查獲，並扣得其所有之第二級毒品安非他命
    一包之事實，已據被告於原審法院審理時坦承不諱在卷（見
    原審卷第36頁），並有經警方查獲之第二級毒品安非他命一
    包、扣押筆錄及收受扣押物品清單各一紙在卷可參（見警卷
    第06頁，偵查卷(四)第06頁）；另被告經警方查扣之白色結晶
    顆粒粉末一包及查獲時所採之尿液檢體，經送鑑識機關鑑定
    結果，其中白色結晶顆粒粉末一包，確有甲基安非他命成份
    （淨重0.8794公克，取樣0.0728公克，餘0.8066公克）；而
    其尿液檢體則確呈安非他命陽性反應等情，分別有「憲兵司
    令部刑事鑑識中心」94年3月08日（94）安鑑字第00506號鑑
    驗通知書、「臺灣檢驗科技股份有限公司」九十四年五月五
    日濫用藥物尿液檢驗報告及及雲林縣衛生局九十三年九月十
    三日煙毒尿液檢驗成績書影本各一紙在卷可稽（見偵查卷(三)
    第15頁，偵查卷(四)第37-1、39頁）；顯見被告於原審審理時
    之自白俱與事實相符，應可採信。
  (二)次按「甲基安非他命經口服後約百分之七十於二十四小時內
    自尿液中排出，約百分之九十於九十六小時內自尿液中排出
    ，甲基安非他命之檢出與其投與方式、投與量、個人體質、
    採尿時間及檢測儀器之精密度等諸多關係有關，因此僅憑尿
    液中呈安非他命陽性反應，並無法確實推算吸食時間距採集
    時間之長短，惟依上述資料推斷，最長不可能超過四日」等
    語，已有行政院衛生署藥物食品檢驗局八十一年二月八日（
    八一）藥檢壹字第○○一一五六號函一紙可參；是依上開說
    明，足認被告於九十三年九月六日經警方採尿送驗前九十六
    小時內之某時，確曾在不詳處所，施用第二級毒品安非他命
    一次，應無疑義。
  (三)至被告於本院審理時雖具狀表示其患有「其他器質性精神並
    及酒癮」云云，並提出（傳真）「行政院衛生署雲林醫院」
    九十四年八月二十五日診斷證明書一份為證（見本院卷第31
    頁）。惟經本院向「國立臺灣大學醫治附設醫院雲林分院」
    函詢結果，已據該院先後二次函覆稱：「二該患者自85年07
    月29日開始因失眠、聽幻覺、被害妄想等症狀至本院門診，
    診斷為疑似安非他命精神病。患者於93年1月5日迄今共門診
    十三次，診斷為(一)未明示之器質性腦徵候群；(二)藥物戒斷徵
    候群；(三)其他和未明示之酒癮，陣發性。三依病歷紀錄精神
    病之原因，可能因酒精成癮及藥物戒癮導致之精神病症狀，
    又依病歷紀錄無法判斷是否個案達於精神耗弱或心神喪失之
    程度，亦無法判斷93年9月6日之精神狀態」，「個案自85年
    07月29日開始因失眠、聽幻覺、被害妄想等症狀至本院門診
    ，診斷為疑似安非他命精神病；期間仍繼續使用安非他命且
    聽幻覺及被害妄想繼續存在，至93年8月6日止共76次，無本
    院住院治療病史，現診斷為器質性腦徵候群、藥物戒斷徵候
    群及其他酒癮，陣發性；依病歷紀錄無法判斷是否有達精神
    耗弱或心神喪失之程度」等語，有「行政院衛生署雲林醫院
    」94年10月07日臺大雲分精字第0940005665號及同院94年10
    月30日臺大雲分精字第0940008055號函各一份附卷足憑（見
    本院卷第39-1、53頁）。則依被告所患之「其他器質性精神
    病」既係因安非他命濫用結果，則若不物質濫用時並無精神
    耗弱或心神喪失之情事，衡情自難以被告所罹患之上開病症
    ，即認被告於本件施用安非他命時，其精神狀態呈精神耗弱
    或心神喪失之程度；因之，此部分自尚不能採為有利於其之
    認定。
  (四)綜上所述，被告所辯，顯係事後卸責之詞，不足採信。本件
    被告甲○○確有上揭施用第二級毒品安非他命之行為，事證
    明確，應予依法論科。
二、按安非他命依其成癮性、濫用性及對社會危害性之程度，已
    為毒品危害防制條例第二條第二項第二款列為第二級毒品。
    核被告施用第二級毒品之行為，係違反毒品危害防制條例第
    十條第二項施用第二級毒品罪。至被告施用時，其非法持有
    第二級毒品安非他命之低度行為，已為其施用之高度行為所
    吸收，不另論罪。又被告前因施用毒品案件，經臺灣雲林地
    方法院於九十年十一月三十日以九十年度易字第七七三號判
    處有期徒刑七月，並經本院於九十一年六月十二日以九十一
    年度上易字第一三六號判決駁回上訴確定，於九十二年四月
    二十九日入監服刑，迄九十二年十一月二十八日因縮刑期滿
    執行完畢，有「臺灣高等法院被告全國前案紀錄表」一份在
    卷可按（見本院卷第19頁），茲被告於有期徒刑執行完畢後
    ，五年以內再犯有期徒刑以上之本罪，為累犯，應依刑法第
    四十七條規定，加重其刑。
三、原審以被告罪證明確，因予適用毒品危害防制條例第十條第
    二項、第十八條第一項前段，刑法第十一條前段、第四十七
    條、第三十八條第一項第二款之規定，並審酌被告前已有施
    用毒品前科，猶不思戒絕革除惡習，再為本件犯罪等一切情
    狀，量處有期徒刑九月；並以扣案之白色結晶顆粒粉末一包
    ，確有甲基安非他命成份（淨重0.8794公克，取樣0.0728公
    克，餘0.8066公克），應依毒品危害防制條例第十八條第一
    項前段規定宣告沒收銷燬之；另上開毒品之外包裝塑膠袋，
    為被告所有供施用毒品安非他命所用之物，爰依刑法第三十
    八條第一項第二款宣告沒收；至於扣案之吸食器一組，被告
    否認為其所有，此外亦無任何積極證據足資證明確為被告所
    有，且非違禁物，爰不為沒收之諭知。本院經核原審認事用
    法俱無不合，量刑亦稱妥適；被告具狀上訴意旨，猶以前詞
    否認犯罪，指摘原判決不當，為無理由，應予駁回。
四、被告經合法傳喚，無正當理由不到庭，爰不待其陳述，逕為
    一造辯論判決。
五、據上論結，應依刑事訴訟法第三百六十八條、第三百七十一
    條，判決如主文。
本案經檢察官吳忠賢到庭執行職務。
中    華    民    國    95    年    6     月    7     日
                  刑事第三庭    審判長法  官  陳義仲
                                      法  官  宋明蒼
                                      法  官  張世展
以上正本證明與原本無異。
不得上訴。
                                      書記官  魏芝雯
中    華    民    國    95    年    6     月    8     日
附錄：本判決論罪法條：
毒品危害防制條例第10條第2項
施用第二級毒品者，處 3 年以下有期徒刑。


司法院資訊處製作；財團法人民間司法改革基金會備份。
